【裁判字號】    97,易,1371
【裁判日期】    970922
【裁判案由】    竊盜
【裁判全文】
臺灣彰化地方法院刑事判決              97年度易字第1371號
公  訴  人  臺灣彰化地方法院檢察署檢察官
被      告  乙○○
上列被告因竊盜案件，經檢察官提起公訴（97年度偵字第6343號
），本院判決如下：
    主  文
乙○○攜帶兇器竊盜，累犯，處有期徒刑捌月。扣案之鋼剪壹支
沒收。
    犯罪事實
一、乙○○前曾於民國82年間，因違反肅清煙毒條例及麻醉藥品
    條例案件，經本院以82年度訴字第2239號，分別判處有期徒
    刑3 年3 月、4 月，定應執行有期徒刑3 年4 月確定；又於
    83年間，因違反麻醉藥品管理條例案件，經本院以83年度易
    字第1922號，判處有期徒刑6 月確定，前開2 案入監接續執
    行後，於85年4 月29日縮短刑期假釋付保護管束出監；惟其
    於保護管束期間內之86年間，復因違法肅清煙毒條例案件、
    麻醉藥品管理條例及恐嚇案件，經本院以86年度訴字第1289
    號，判處應執行有期徒刑4 年4 月確定；及於87年間，因竊
    盜案件，經本院以87年度訴字第527 號，判處有期徒刑4 月
    確定後，與前開假釋遭撤銷後應執行之殘刑3 年2 月又15日
    入監接續執行，嗣後又於91年10月29日縮短刑期假釋付保護
    管束出監，惟其於假釋期間內之92年間，又因竊盜及施用第
    一、二級毒品案件，分經本院以92年度易字第639 號，判處
    有期徒刑6 月，及92年度訴字第749 號，判處有期徒刑10月
    、7 月確定，此部分定應執行有期徒刑1 年7 月確定，且與
    前開假釋部分遭撤銷後應執行之殘刑3 年2 月18日接續執行
    ，嗣後就92年度易字第639 號及92年度訴字第749 號所科處
    之刑度，分經減刑後定應執行9 月又15日確定，甫於96年11
    月5 日縮短刑期執行完畢。詎其仍不知悔改，於97年7 月 5
    日晚上10時30分許，騎乘機車行經彰化縣線西鄉○○段 349
    地號農田旁，見旁有抽水馬達上之防竊白鐵鍊，竟基於意圖
    為自己不法之所有，以其所有，客觀上足以對人之生命、身
    體構成危險，屬兇器之鋼剪1 支，剪斷竊取甲○○所有原圈
    鍊於農田灌溉用抽水馬達上之防竊白鐵鍊1 條得手，並置於
    其所騎乘之機車置物箱內。嗣經警於前址巡邏時，察覺乙○
    ○行蹤可疑，且該抽水馬達有剪斷痕跡，經乙○○同意自行
    開啟該機車置物箱內，發現該乙○○甫竊得之白鐵鍊1 條，
    經比對被竊抽水馬達上之剪斷痕跡相吻，始查知上情，並扣
    得乙○○所有，行竊時所使用之鋼剪1支。
二、案經彰化縣警察局和美分局報告臺灣彰化地方法院檢察署檢
    察官偵查起訴。
    理    由
壹、證據能力部分：
    本案全部卷證所涵括之供述證據及非供述證據，經公訴人及
    被告乙○○同意全部證據之證據能力，是後述所引用證據之
    證據能力均無疑義，合先敘明。
貳、事實認定及論罪科刑部分：
一、訊據被告就上開竊盜犯行坦承不諱，且據證人即被害人甲○
    ○於警詢時證述遭竊物品綦詳，並有前開竊盜現場，及被告
    衣物、雙手照片共12紙及贓物認領保管單1 紙在卷可稽，此
    外，尚有鋼剪1 支扣案足資佐證，足徵被告前開不利於己之
    自白，應認與事實相符。再被告乙○○自承係因缺錢始竊取
    前開物品，欲攜往變賣得現，故被告為上開竊盜犯行時，有
    為自己不法所有之意圖至明。本案事證已臻明確，被告犯行
    足堪認定，應予依法論科。
二、按刑法第321 條第1 項第3 款之攜帶兇器竊盜罪，係以行為
    人攜帶兇器竊盜為其加重條件，此所謂兇器，其種類並無限
    制，凡客觀上足對人之生命、身體、安全構成威脅，具有危
    險性之兇器均屬之，且祇須行竊時攜帶此種具有危險性之兇
    器為已足，並不以攜帶之初有行兇之意圖為必要，最高法院
    79年台上字第5253號判例要旨可供參照。查本件被告行竊時
    所使用之鋼剪1 支，其主要構成部分多為金屬材質，質地堅
    硬，且為尖銳之物，並具有一定之重量，有該鋼剪1 支扣案
    足資佐證，以之揮刺、擊打，均足以傷害人之生命、身體，
    客觀上顯足以對人身安全構成威脅，是該等工具應屬刑法第
    321 條第1 項第3 款所稱之「兇器」甚明。是核被告所為，
    係犯刑法第321 條第1 項第3 款之攜帶兇器竊盜罪。被告前
    曾因如犯罪事實欄所載之論罪科刑執行情形，此有臺灣高等
    法院被告前案紀錄表存卷可參，其於有期徒刑執行完畢後，
    5 年以內故意再犯本件有期徒刑以上之罪，為累犯，應依刑
    法第47條第1 項之規定，加重其刑。爰審酌被告正值年輕力
    強，竟不思上進循正途獲取生活所需，卻以行竊他人財物變
    現之方式，而滿足個人需求，造成被害人等之財產損害及生
    活不便，缺乏對他人財產權須予以尊重之觀念，干擾被害人
    之經濟生活，並念及其竊盜物品數量、價值尚微，犯罪所得
    非鉅，被告犯罪後業經坦承犯行等一切情狀，量處如主文所
    示之刑。扣案之鋼剪1 支，係被告所有供其犯前開竊盜犯行
    所用之物，業據被告自承在卷，應依刑法第38條第1 項第 2
    款之規定，宣告沒收。
據上論斷，應依刑事訴訟法第299 條第1 項前段，刑法第321 條
第1 項第3 款、第47條第1 項、第38條第1 項第2 款，判決如主
文。
本案經檢察官王元郁到庭執行職務。
中    華    民    國    97    年    9     月    22    日
                  刑事第八庭   法  官  簡婉倫
以上正本證明與原本無異。
如不服本判決，應於判決送達後10日內，向本院提出上訴書狀，
上訴書狀應「敘述具體上訴理由」，並按他造當事人之人數附繕
本。「切勿逕送上級法院」。
告訴人或被害人對於判決如有不服具備理由請求檢察官上訴者，
其上訴期間之計算係以檢察官收受判決正本之日期為準。
中    華    民    國    97    年    9     月    22    日
                               書記官  林盛輝
附錄本案論罪科刑法條
中華民國刑法第321條
犯竊盜罪而有左列情形之一者，處六月以上、五年以下有期徒刑：
一、於夜間侵入住宅或有人居住之建築物、船艦或隱匿其內而犯之
者。
二、毀越門扇、牆垣或其他安全設備而犯之者。
三、攜帶兇器而犯之者。
四、結夥三人以上而犯之者。
五、乘火災、水災或其他災害之際而犯之者。
六、在車站或埠頭而犯之者。
前項之未遂犯罰之。


司法院資訊處製作；財團法人民間司法改革基金會備份。
